【裁判字號】    98,交上易,72
【裁判日期】    980504
【裁判案由】    公共危險
【裁判全文】
臺灣高等法院刑事判決                98年度交上易字第72號
上  訴  人
即  被  告  甲○○
上列上訴人因公共危險案件，不服臺灣士林地方法院97年度審交
易字第130號，中華民國97年12月25日第一審判決（起訴案號：
臺灣士林地方法院檢察署97年度偵字第12960號），提起上訴，
本院判決如下：
    主  文
上訴駁回。
    理  由
一、按不服地方法院之第一審判決而上訴者，應向管轄第二審之
    高等法院為之。上訴書狀應敘述具體理由。上訴書狀未敘述
    上訴理由者，應於上訴期間屆滿後20日內補提理由書於原審
    法院，逾期未補提者，原審法院應定期間先命補正。第二審
    法院認為上訴書狀未敘述理由或上訴有第362條前段之情形
    者，應以判決駁回之。但其情形可以補正而未經原審法院命
    其補正者，審判長應定期間先命補正。刑事訴訟法第361條
    、第367條，分別定有明文。所謂不服第一審判決之具體理
    由，必係依據卷內既有訴訟資料或提出新事證，指摘或表明
    第一審判決有何採證認事、用法或量刑等足以影響判決本旨
    之不當或違法，而構成應予撤銷之具體事由，始克當之。例
    如：依憑證據法則具體指出所採證據何以不具證據能力，或
    依憑卷證資料，明確指出所為證據證明力之判斷如何違背經
    驗、論理法則；倘僅泛言原判決認定事實錯誤、違背法令、
    量刑失之過重或輕縱，而未依上揭意旨指出具體事由，或形
    式上雖已指出具體事由，然該事由縱使屬實，亦不足以認為
    原判決有何不當或違法者，如對於不具有調查必要性之證據
    ，法院未依聲請調查亦未說明理由，或援用證據不當，但除
    去該證據仍應為同一事實之認定，皆難謂係具體理由，俾與
    第二審上訴制度旨在請求第二審法院撤銷、變更第一審不當
    或違法之判決，以實現個案救濟之立法目的相契合，並節制
    濫行上訴，此有最高法院97年度臺上字第892號判決意旨足
    資參照。從而，上訴人之上訴書狀或補提之上訴理由書，形
    式上雖有敘述上訴理由，惟並未具體敘述第一審判決有上述
    違法、不當情形，即與未敘述具體理由無異，其所為上訴，
    即不符合上訴之法定要件。
二、本件上訴人即被告甲○○不服原判決，其上訴理由略以：被
    告前於民國94年7月19日，因胸前骨折斷裂動過手術，需長
    期治療。因被告骨折長期疼痛，找中醫師治療後，由中醫師
    開中藥粉予被告，要泡米酒喝。剛好附近朋友叫被告過去聊
    天，被告遂跟朋友喝了一點酒，被告知錯，爰請求從輕量刑
    ，給被告改過自新之機會云云。
三、經查：被告前因酒後駕車公共危險案件，經臺灣士林地方法
    院以94年度士交簡字第533號判決，判處有期徒刑6月確定，
    並於95年6月2日易科罰金執行完畢。猶不知悔改，於97年9
    月19日晚上8時許，在臺北市大同區○○○路○段附近友人住
    家，飲用酒類後，已達不能安全駕駛動力交通工具之程度，
    竟猶駕駛EU-1032號自小客車，欲返回臺北市○○區○○路3
    段108巷6號4樓住處，至同日晚上9時53分許，行經臺北市大
    同區○○○路與敦煌路口，為警執行巡邏勤務時攔停查獲。
    依行政院國軍退除役官兵輔導委員會臺北榮民總醫院88年8
    月5日（88）北總內字第26868號函（見偵查卷第25頁至第27
    頁）之說明：酒精對人體的影響程度，仍依血中酒精濃度而
    定，當人飲酒後，若以呼氣酒精濃度測試器測得之呼氣濃度
    達每公升0.50毫克時，反應較慢、感覺減低、將影響駕駛。
    而被告經警當場測試其呼氣所含酒精濃度，發現已高達每公
    升0.76毫克，有被告之酒精濃度測試紀錄表、酒後駕車違規
    舉發通知單影本各1份附卷可稽（見偵查卷第14頁）。被告
    於警詢、偵查及原審亦對其有上開犯行自白不諱，是以被告
    有本件服用酒類，不能安全駕駛動力交通工具而駕駛之犯行
    ，堪為屬實。原審以被告所為，係犯刑法第185條之3之罪，
    並審酌被告前曾因酒醉駕車犯行經判刑確定，有本院被告前
    案紀錄表在卷可稽，而本次乃受友人邀約而飲用酒類，因車
    子停放他人屋簷下經催促需移車而再罹刑典，犯後已深知悔
    悟，及本次酒後駕車尚未造成他人生命、身體、財產之危害
    ，暨及其品行、智識、生活狀況等一切情狀，量處被告有期
    徒刑6月，如易科罰金以新臺幣2千元折算1日。原判決認事
    用法尚無不當，量刑亦已參酌刑法第57條各款事由，堪屬妥
    適，於法尚無未合。
四、被告提起上訴，上訴理由雖陳述其胸前骨折斷裂動過手術，
    需長期治療、中醫師開中藥粉予被告泡米酒喝等語，並檢附
    被告經臺北市立聯合醫院中興院區96年7月25日、98年1月20
    日之診斷證明書為證等情，惟此與本件被告係因與其友人聊
    天，而服用酒類後駕駛動力交通工具之犯罪成立，並無任何
    關連。又被告陳述因朋友找其聊天而有喝酒之詞，亦非可使
    被告免罰或減輕其刑之法定事由，而此與被告所陳其已知錯
    乙節，均經原審於量刑時併入考量。綜上，本件被告所執前
    揭置辯事由，均不足採，而觀其全篇上訴意旨，未具體指摘
    原判決關於認定事實及適用法律與刑罰之量定，有何違法或
    不當之處。依首揭說明，本件上訴不合上訴之法定要件，應
    予駁回，並不經言詞辯論為之。
五、據上論斷，應依刑事訴訟法第367條前段、第372條，判決如
    主文。
中    華    民    國    98    年    5    月    4      日
                  刑事第十三庭  審判長法  官  曾德水
                                      法  官  林婷立
                                      法  官  陳恆寬
以上正本證明與原本無異。
不得上訴。
                                      書記官  黃家麟
中    華    民    國    98    年    5     月    5     日
附錄：本案論罪科刑法條全文
刑法第185條之3
服用毒品、麻醉藥品、酒類或其他相類之物，不能安全駕駛動力
交通工具而駕駛者，處1年以下有期徒刑、拘役或科或併科15萬
元以下罰金。


司法院資訊處製作；財團法人民間司法改革基金會備份。
